【裁判字號】    91,交聲,260
【裁判日期】    920108
【裁判案由】    違反道路交通管理處罰條例聲明異議
【裁判全文】
臺灣臺北地方法院交通事件裁定                    九十一年度交聲字第二六號
    受處分人  甲○○○  女  五.
    即異議人
右列受處分人因違反道路交通管理處罰條例案件，對於台北市交通事件裁決所中華民
國九十一年一月十七日所為之處分（原處分案號：北市裁三字第車裁二二－Ａ三Ｊ八
０四一三三號），聲明異議，本院裁定如左：
    主      文
異議駁回。
    理      由
一、按禁止臨時停車線為紅色實線，用以指示禁止臨時停車路段，道路交通標誌標線
    號誌設置規則第一百六十九條第一項、第二項定有明文，而如汽車駕駛人在禁止
    臨時停車處所停車者，處新台幣（以下同）六百元以上一千二百元以下罰鍰，前
    項情形，交通勤務警察或依法令執行交通稽查任務人員，應責令汽車駕駛人將車
    移置適當處所；如汽車駕駛人不予移置或不在車內時，得由該交通勤務警察或依
    法令執行交通稽查任務人員為之，或得於舉發其違規後，使用民間拖吊車拖離之
    ，並收取移置費，道路交通管理處罰條例第五十六條第一項第一款、第二項分別
    定有明文。再行為人如係駕駛小型車在劃設紅色實線表示禁止臨時停車路段違規
    停車為警舉發，而在舉發通知單上所載之應到案日期前聽候裁決，經主管機關調
    查後仍認定其有違規停車之行為者，依違反道路交通管理事件統一裁罰基準及處
    理細則第四十四條第一項及違反道路交通管理事件統一裁罰基準表（以下稱基準
    表）之規定，需對該違規停車之行為人處以九百元之罰鍰。又逕行舉發違反道路
    交通管理事件，經汽車所有人依通知單之應到案日期前到案，並告知違規駕駛人
    姓名、身分證統一編號及住址者，處罰機關應即另行通知違規駕駛人到案依法處
    理；逾應到案日期，處罰機關應依道路交通管理處罰條例第八十五條第三項規定
    處罰該汽車所有人，違反道路交通管理事件統一裁罰基準及處理細則第二十四條
    亦定有明文，易言之，如汽車駕駛人駕駛小型車在劃設紅色實線表示禁止臨時停
    車路段違規停車，處罰機關固應對汽車之駕駛人為處罰，惟若駕駛人未在現場，
    此際舉發機關只能依上開處理細則第二十三條第一項第三款規定對汽車所有人為
    掣單舉發，而如經舉發之汽車所有人在舉發通知單之應到案日期前到案，並告知
    處罰機關該名違規駕駛人姓名、身分證統一編號及住址者，處罰機關應即依前開
    細則第二十四條規定處罰該名違規駕駛人，如汽車所有人未於應到案日期前到案
    或雖於應到案日期前到案，而未告知處罰機關實際之違規駕駛人者，處罰機關仍
    應依道路交通管理處罰條例第八十五條第三項「本條例關於車輛駕駛人之處罰，
    如應歸責於車輛所有人者，處罰車輛所有人。」規定，對車輛所有人加以處罰。
二、本件受處分人即異議人甲○○○所有之九Ａ─二０九二號自小客車於民國九十年
    十一月二日下午七時四十三分許，在台北市○○街六四號對面道路上劃設有紅色
    禁止臨時停車實線之表示禁止臨時停車路段停車，且駕駛人不在現場，而為台北
    市政府警察局交通大隊直屬第二分隊（以下稱台北市交大）員警林立當場以拍照
    之方式採證，並以受處分人有違反前揭道路交通管理處罰條例第五十六條第一項
    第一款規定之行為掣單舉發，嗣將舉發通知單送達於受處分人後，受處分人於應
    到案日期前向原處分機關提出申訴，惟並未就其非當日違規駕駛人乙節有所爭執
    ，而辯稱該處紅線標示不明，經原處分機關請舉發單位即台北市交大調查結果，
    仍認受處分人所有之汽車有前開違規行為，原處分機關乃依前揭道路交通管理處
    罰條例第五十六條第一項第一款、違反道路交通管理事件統一裁罰基準及處理細
    則第四十四條第一項及基準表之規定，於九十一年一月十七日裁處異議人罰鍰九
    百元。
三、訊據受處分人固不否認有於前開時間將其所有之前開車號汽車，在該地點停車之
    事實，惟矢口否認有任何違反道路交通管理處罰條例規定之行為，辯稱：該處並
    無明顯可供辨識之紅線，且該區斑駁不明之紅線，在晚間七時以後，巷內光線已
    無法辨識云云，惟查：受處分人於前述時地未在其所停放之上開自小客車駕駛座
    上，而將該部汽車違規停放於劃設有紅線之禁止臨時停車路段上之違規事實，業
    經本院依職權向台北市交大函調本件違規停車之現場照片三幀在卷可稽，由前揭
    舉發相片以觀，確實可以清晰辨認受處分人所有前開車號汽車停放在前述劃設有
    紅線之禁止臨時停車路段上，並無受處分人所聲稱難以辨識紅線之情形，受處分
    人前開所辯尚非可採，本件事證明確，受處分人之違規行為堪以認定。
四、綜上所述，受處分人所有前開自小客車確有於前揭時間在該劃設有紅色禁止臨時
    停車實線表示禁止臨時停車路段之道路上停車之行為，從而原處分機關依前揭道
    路交通管理處罰條例第五十六條第一項第一款、違反道路交通管理事件統一裁罰
    基準及處理細則第四十四條第一項及基準表之規定，裁處受處分人罰鍰九百元，
    核無違誤，本件受處分人之異議為無理由，自應將其異議駁回。
據上論斷，應依道路交通案件處理辦法第十九條，裁定如主文。
中      華      民      國    九十二    年      一      月      八      日
                                      臺灣臺北地方法院交通法庭
                                          法  官    邱光吾
右正本證明與原本無異。
如不服本裁定，應於裁定送達後五日內向本院提出抗告狀。
              書記官    張漪蕙
中      華      民      國    九十二    年      一      月      十三    日


司法院資訊處製作；財團法人民間司法改革基金會備份。
